【裁判字號】    89,訴,584
【裁判日期】    890630
【裁判案由】    毒品危害防制條例
【裁判全文】
臺灣彰化地方法院刑事判決                          八十九年度訴字第四五九號
    公  訴  人  臺灣彰化地方法院檢察署檢察官
    被      告  甲○○
右列被告因違反毒品危害防制條例案件，經檢察官提起公訴（八十九年度毒偵字第二
六四二號）暨併案審理（八十九年度毒偵字第二七四八號、八十九年度毒偵字第三四
一三號），本院判決如左：
    主  文
甲○○連續施用第一級毒品，累犯，處有期徒刑壹年，海洛因壹小包（淨重０點一三
公克）又包（共計淨重八點五五公克）及含微量海洛因成分之白粉壹包（淨重二點
五四公克）均沒收銷燬之；又連續施用第二級毒品，累犯，處有期徒刑拾月，安非他
命壹小包（毛重一公克）沒收銷燬之；應執行有期徒刑壹年期柒月，海洛因壹小包（
淨重０點一三公克）又包（共計淨重八點五五公克）及含微量海洛因成分之白粉壹
包（淨重二點五四公克）、安非他命壹小包（毛重一公克）均沒收銷燬之。
    事  實
一、甲○○因施用毒品案件，經本院裁定送觀察、勒戒後，無繼續施用毒品之傾向，
    經臺灣彰化地方法院檢察署檢察官於民國（下同）八十七年十二月十七日以八十
    七年度偵字第一一一０六號為不起訴處分確定；又因施用毒品案件，經本院裁定
    送觀察、勒戒後，有繼續施用毒品之傾向，由臺灣彰化地方法院檢察署檢察官提
    起公訴，並依本院八十八年度毒聲字第一七七三號裁定送強制戒治，其於戒治期
    間，因已屆滿三月，評定其成效為合格，無繼續戒治之必要，經本院以八十八年
    度毒聲字第四一八六號裁定停止戒治，所餘期間宣付保護管束（現經本院以八十
    九年度毒聲字第二一０五號裁定撤銷停止戒治，令入戒治處所施以強制戒治）；
    復經本院以八十八年度簡字第五五號判處有期徒刑三月，如易科罰金，以三百元
    折算一日確定，業於八十九年一月十三日執行完畢，詎不知戒除惡習，旋基於概
    括犯意，於八十九年一月十四日起至同年六月二十九日止，先後多次，在彰化縣
    花壇鄉○○村○○路七之十二號自宅，內以將安非他命置於玻璃管內燒烤加熱，
    再吸其產牛氣體之方式，施用第二級毒品安非他命；另基於概括犯意，於八十九
    年四月初某日起至八十九年六月二十九日止，先後多次，在上揭自宅，以將海洛
    因摻入香煙內再點火吸煙之方式，施用第一級毒品海洛因。嗣經警於八十九年五
    月十二日廿一時許，在彰化縣花壇鄉○○街三三之一三號查獲，並扣得其所有之
    海洛因一小包（淨重０點一三公克）；又於八十九年五月十九日十三時二十分許
    ，在彰化縣花壇鄉○○村○○街一五號經警查獲；復於八十九年六月三十日十六
    時五十分許，在彰化縣和美鎮○○路二六七號查獲，並扣得其所有之安非他命一
    小包（毛重一公克）、海洛因三包（共計淨重八點五五公克）及含微量海洛因成
    分之白粉一包（淨重二點五四公克）、皮包、紙袋、懷錶、支票、現金等及非甲
    ○○所有之注射針筒一支。
二、案經彰化縣警察局彰化分局報請臺灣彰化地方法院檢察署檢察官偵查起訴暨併案
    審理。
    理  由
一、訊據被告甲○○坦承右揭施用第一級毒品海洛因及第二級毒品安非他命等犯行，
    並有海洛因一小包（淨重０點一三公克）又三包（共計淨重八點五五公克）及含
    微量海洛因成分之白粉壹包（淨重二點五四公克）、安非他命一小包（毛重一公
    克）扣案可證；又被告先後三次獲案時所採尿液，經鑑定結果，均呈甲基安非他
    命陽性反應，其中於八十九年五月十二日獲案時所採尿液，經鑑定結果，尚呈嗎
    啡陽性反應，有彰化縣衛生局出具之尿液檢驗成績書三紙附卷可稽，而核諸醫學
    識，施用毒品海洛因者，其尿液中之檢出值須視其服用量、個人體內代謝情況、
    尿液PG值、尿液採集時機等因素而定，施用量多者，於施用後四日內仍有可能檢
    出陽性反應，施用量少者，可能難以發現毒品反應；又施用海洛因，在體內經由
    新陳代謝會轉變成嗎啡排出，足認被告自白施用第一、二級毒品，與事實相符，
    其犯行至為明確。次查被告前因施用毒品案件，經本院裁定送觀察、勒戒後，無
    繼續施用毒品之傾向，經臺灣彰化地方法院檢察署檢察官八十七年十二月十七日
    以八十七年度偵字第一一一０六號為不起訴處分確定；又因施用毒品案件，經本
    院裁定送觀察、勒戒後，有繼續施用毒品之傾向，由臺灣彰化地方法院檢察署檢
    察官提起公訴，並依本院八十八年度毒聲字第一七七三號裁定送強制戒治，其於
    戒治期間，因已屆滿三月，評定其成效為合格，無繼續戒治之必要，經本院以八
    十八年度毒聲字第四一八六號裁定停止戒治，所餘期間宣付保護管束，現經本院
    以八十九年度毒聲字第二一０五號裁定撤銷停止戒治，令入戒治處所施以強制戒
    治，有上揭裁定、不起訴處分書及被告前案紀錄表等在卷可憑，其於五年內三犯
    毒品危害防制條例第十條之罪，依毒品危害防制條例第二十條第三項前段規定，
    自應依法論科。
二、核被告所為，係犯毒品危害防制條例第十條第一項施用第一級毒品罪及同條第二
    項施用第二級毒品罪。被告持有第一級毒品海洛因、第二級毒品安非他命之低度
    行為，分別為施用毒品海洛因、施用毒品安非他命之高度行為所吸收，均不另論
    罪。被告先後多次施用毒品海洛因、安非他命犯行，均時間緊接，觸犯構成要件
    相同之罪名，顯係基於概括之犯意反覆為之，均應依連續犯規定，各論以一罪，
    並均加重其刑。爰審酌被告履犯施用毒品罪，品性不佳，惟其犯後坦承其過，態
    度良好暨其施用毒品之犯罪情節等一切情狀，量處如主文所示之刑，並定其應執
    行刑，以示懲儆。扣案之海洛因三包（合計淨重六點六七公克）、安非他命二包
    （合計淨重十八點三公克），係被告所持有供施用之毒品，應併予宣告沒收銷燬
    之。另扣案之塑膠分裝袋三大包，係被告所有供分裝毒品以利攜帶外出使用，係
    供被告犯罪所用之物，應併予宣告沒收。
據上論斷，應依刑事訴訟法第二百九十九條第一項前段，毒品危害防制條例第十條第
一項、第二項、第十八條第一項前段，刑法第十一條前段、第五十六條、第三十八條
第一項第二款、第五十一條第五款，判決如主文。
本案經檢察官林映姿到庭執行職務。
中      華      民      國      八十九      年     六     月    三十    日
                          台灣彰化地方法院刑事第一庭
                                      法      官  鄭  永  玉
右正本證明與原本無異。
如不服本判決，應於判決送達後十日內，向本院提出上訴狀( 須附繕本 )。
                                      法院書記官  卓  俊  杰
中      華      民      國      八十九      年     七     月    十四    日
毒品危害防制條例第十條：
施用第一級毒品者，處六月以上五年以下有期徒刑。
施用第二級毒品者，處三年以下有期徒刑。
毒品危害防制條例第十八條：
查獲之毒品及專供製造或施用毒品之器具，不問屬於犯人與否，均沒收銷燬之。但合
於醫藥或研究之用者，得不予銷燬。
前項合於醫藥或研究用毒品或器具之管理辦法，由法務部會同行政院衛生署定之。


司法院資訊處製作；財團法人民間司法改革基金會備份。
